Infanterie-Divisionen
Bundesarchiv
- PH 8-I Infanterie-Divisionen, 1866-1918; PH 8-I
  - 7. Infanterie-Division, 12
    - Divisionsbefehl, 6. Sept. 1914; PH 8-I/470; Infanterie-Divisionen; 1 Blatt
    - Divisionstagesbefehle, Jan. - Juni 1917; PH 8-I/473; Infanterie-Divisionen
  - 8. Infanterie-Division, 13
    - Kriegstagebücher und Anlagen, Aug. - Sept. 1918; PH 8-I/129; Zg. 120/77; Enthält: 16. Infanterie Brigade: Kriegstagebuch, 30. Aug.-4. Sept., 26.-30. Sept. 1918 I. Bataillon/Infanterie Regiment 93: Kriegstagebuch, 1.-4., 27.-30. Sept. 1918 II. Bataillon/Infanterie Regiment 93: Kriegstagebuch, 27.-30. Sept., 31. Aug.-4. Sept. 1918 III. Bataillon/Infanterie Regiment 93: Kriegstagebuch, 1.-4., 23.-30. Sept. 1918 Stab/Infanterie Regiment 153: Kriegstagebuch, 1.-4., 25.-30. Sept. 1918 II. Bataillon/Infanterie Regiment 72: Kriegstagebuch, 31. Aug.-4. Sept., 27.-30. Sept. 1918 III. Bataillon/Infanterie Regiment 72: Kriegstagebuch, 1.-3., 27.-30. Sept. 1918 Stab/Infanterie Regiment 93: Kriegstagebuch, 31. Aug.-4. Sept., 26.-30. Sept. 1918 Stab/Infanterie Regiment 72: Kriegstagebuch, 29. Aug.-4. Sept., 25.-30. Sept. 1918 I. Bataillon/Infanterie Regiment 72: Kriegstagebuch, 31. Aug.-4. Sept., 29.-30. Sept. 1918 Stab/Feldartillerie Regiment 74: Kriegstagebuch, 26.-30. Sept. 1918; Infanterie-Divisionen
    - Divisionsbefehle mit Lagekarten und Luftbildern, 1914-1917; PH 8-I/8; I H 140; Enthält: Gefechtshabender, 1914-Okt. 1915 Gefechtsgliederung, Juli 1917; Infanterie-Divisionen
  - 9. Infanterie-Division, 14
    - Divisionstagesbefehle, Feb. - Apr. 1917; PH 8-I/623; Infanterie-Divisionen
    - Bau- und Betriebsordnungen für Wasserleitungen, elektrisches Licht und Kraftanlagen, Feb. - Apr. 1917; PH 8-I/620; Infanterie-Divisionen
    - Einsatz in Schlesien.- Bericht des evangelischen Divisionspfarrers W.E. Hagen, Mai - Sept. 1919; PH 8-I/9; H07-12/5; Infanterie-Divisionen
      Benutzbar ab: 1949
  - 10. Infanterie-Division, 15
    - Ausarbeitung über Fremde Heere, 1905-1914; PH 8-I/493; 188/174; Enthält u.a.: Auswertung französischer und englischer Armeemanöver Taktik, Zusammensetzung, Ausbildung, Gliederung und Organisation der japanischen, russischen, dänischen, französischen und englischen Armee; Infanterie-Divisionen
    - Kriegstagebuch.- Auszug, 16. - 26. März 1918; PH 8-I/563; Box 5391, Nr. 36; Infanterie-Divisionen
    - Abschriften aus Kriegstagebüchern und Anlagen, 1918-1918
      - Juni 1918, PH 8-I/130; Zg. 120/77; 1; Enthält: Kriegstagebuch, 1.-18. Juni 1918; Infanterie-Divisionen
      - Juni 1918, PH 8-I/131; Zg. 120/77; 2; Enthält: Anlagen zum Kriegstagebuch, 3.-9. Juni 1918; Infanterie-Divisionen
      - Juni 1918, PH 8-I/132; Zg. 120/77; 3; Enthält: Anlagen zum Kriegstagebuch, 4.-12. Juni 1918; Infanterie-Divisionen
      - Juni 1918, PH 8-I/133; Zg. 120/77; 4; Enthält: Anlagen zum Kriegstagebuch, 28. Mai, 4.-14. Juni 1918; Infanterie-Divisionen
      - Juni 1918, PH 8-I/134; Zg. 120/77; 5; Enthält: Anlagen zum Kriegstagebuch, 24. Mai, 4.-14. Juni 1918; Infanterie-Divisionen
      - Juni 1918, PH 8-I/135; Zg. 120/77; 6; Enthält: Anlagen zum Kriegstagebuch, 31. Mai-30. Juni 1918; Infanterie-Divisionen
      - Juli-August 1918, PH 8-I/136; Zg. 120/77; 7; Enthält: Kriegstagebuch, 12. Juli-8. August 1918 Anlagen zum Kriegstagebuch, 18.-28. Juli 1918; Infanterie-Divisionen
      - Juli-Sept. 1918, PH 8-I/137; Zg. 120/77; 8; Enthält: Anlagen zum Kriegstagebuch, 8.-14. Sept. 1918 Anlagen zum Kriegstagebuch, 15.-29. Juli 1918 Anlagen zum Kriegstagebuch, 28. Juli-3. Aug. 1918; Infanterie-Divisionen
      - Juli-Aug. 1918, PH 8-I/138; Zg. 120/77; 9; Enthält: Stab/Grenadier Regiment 6: Kriegstagebuch, 14. Juli-31. Aug. 1918 Stab/Infanterie Regiment 47: Anlagen zum Kriegstagebuch, 25. Juli-9. Aug. 1918 III. Bataillon/Infanterie Regiment 47: Kriegstagebuch, 14.-24. Juli 1918 Stab/Infanterie Regiment 398: Kriegstagebuch, 14.-27. Juli 1918 I.-III. Bataillon/Infanterie Regiment 398: Kriegstagebuch und Anlagen, 7. Juli-3. August 1918 Artillerie Kommandeur 10: Kriegstagebuch, 14.-29. Juli 1918 Stab/Feldartillerie Regiment 56: Kriegstagebuch, 14.-28. Juli 1918; Infanterie-Divisionen
      - Sept. 1918, PH 8-I/139; Zg. 120/77; 10; Enthält auch: Kriegstagebuch und Anlagen, Karten für Infanterie, 9.-16. Sept. 1918; Infanterie-Divisionen
      - Sept. 1918, PH 8-I/140; Zg. 120/77; 11; Enthält: Anlagen zum Kriegstagebuch, 3.-12. Sept. 1918; Infanterie-Divisionen
      - Sept. 1918, PH 8-I/141; Zg. 120/77; 12; Enthält: Anlagen zum Kriegstagebuch, 12.-21. Sept. 1918; Infanterie-Divisionen
      - Sept.-Okt. 1918, PH 8-I/142; Zg. 120/77; 13; Enthält: 10. Infanterie Division: Kriegstagebuch, 12.-30. Okt. 1918 20. Infanterie Brigade: Kriegstagebuch, 11.-17. Sept., 12.-30. Okt. 1918 Stab/Grenadier Regiment 6: Kriegstagebuch, 11.-17. Sept., 12.-30. Okt. 1918 II., III. Bataillon/Grenadier Regiment 6: Kriegstagebuch, 11.-17. Sept. 1918 Stab/Infanterie Regiment 47: Kriegstagebuch, 11.-30. Sept. 1918 II., III. Bataillon/Infanterie Regiment 47: Kriegstagebuch, 11.-17. Sept. 1918 Stab/Infanterie Regiment 398: Kriegstagebuch, 11.-17. Sept., 12.-30. Okt. 1918 I.-III. Bataillon/Infanterie Regiment 398: Kriegstagebuch, 11.-17. Sept., 12.-30. Okt. 1918 Minenwerfer Kompanie/Infanterie Regiment 398: Kriegstagebuch, 11.-30. Sept. 1918 Artillerie Kommandeur 10: Kriegstagebuch, 11.-30. Sept. 1918, 9.-30. Okt. 1918 Stab/Feldartillerie Regiment 56: Kriegstagebuch, 11.-17. Sept. 1918 Stab/Feldartillerie Regiment 56: Kriegstagebuch, 9.-31. Okt. 1918; Infanterie-Divisionen
      - Aug.-Sept. 1918, PH 8-I/143; Zg. 120/77; 14; Enthält: Anlagen zum Kriegstagebuch: Karten, 23. Aug.-15. Sept. 1918; Infanterie-Divisionen
      - Okt.-Nov. 1918, PH 8-I/144; Zg. 120/77; 15; Enthält: Kriegstagebuch und Anlagen, 31. Okt.-11. Nov. 1918; Infanterie-Divisionen
      - Nov. 1918, PH 8-I/145; Zg. 120/77; 16; Enthält: 20. Infanterie Brigade: Kriegstagebuch und Anlagen, 1.-11. Nov. 1918 Stab/Infanterie Regiment 398: Kriegstagebuch und Anlagen, 4.-11. Nov. 1918 II. Bataillon/Infanterie Regiment 398: Kriegstagebuch, 4.-11. Nov. 1918 Artillerie Kommandeur 10: Kriegstagebuch, 1.-11. Nov. 1918 I. Bataillon/Feldartillerie Regiment 56: Anlagen zum Kriegstagebuch, 5.-11. Nov. 1918 III. Bataillon/Feldartillerie Regiment 56: Kriegstagebuch, 1.-11. Nov. 1918 II. Bataillon/Fußartillerie Regiment 11: Kriegstagebuch, 1.-11. Nov. 1918; Infanterie-Divisionen
    - Anlagen zum Kriegstagebuch, Mai - Sept. 1918; PH 8-I/494; 212/61; Infanterie-Divisionen
    - Divisionsbefehle, 1915-1918
      - 29. Aug. 1915-11. Sept. 1918, PH 8-I/562; Box 5391, Nr. 30; 1; Infanterie-Divisionen
      - Feb. - Aug. 1918, PH 8-I/618; 2; Infanterie-Divisionen
    - Divisionstagesbefehle, 1915-1918
      - 28. Aug.-8. Dez. 1915, PH 8-I/557; Box 5391, Nr. 22; 1; Infanterie-Divisionen
      - 10. Dez. 1915-29. März 1916, PH 8-I/558; Box 5391, Nr. 23; 2; Infanterie-Divisionen
      - Jan. - Sept. 1916, PH 8-I/622; 3; Enthält auch: Auszüge aus Tagesbefehlen; Infanterie-Divisionen
      - 28. Feb.-23. Juni 1918, PH 8-I/559; Box 5391, Nr. 26; 4; Infanterie-Divisionen
      - Aug. - Sept. 1918, PH 8-I/621; 5; Infanterie-Divisionen
    - Besondere Anordnungen, 1916-1918
      - 1916-1918, PH 8-I/561; Box 5391, Nr. 29; 1; Infanterie-Divisionen
      - Juli - Sept. 1918, PH 8-I/617; 2; Infanterie-Divisionen
    - Befehle, Meldungen, Ausbildungspläne, Kriegsgliederungen und Unterkunftsübersichten, 14. Jan. - 8. Sept. 1918; PH 8-I/565; Box 5391, Nr. 39; Infanterie-Divisionen
    - Personal-, Versorgungs-, Einsatzunterlagen, 1915-1918
      - 1915-1918, PH 8-I/564; Box 5391, Nr. 37; 1; Infanterie-Divisionen
      - 1916-1918, PH 8-I/566; Box 5391, Nr. 41; 2; Infanterie-Divisionen
    - Entlassung von Mannschaften aus Lazaretten und Pflege von Soldatenfriedhöfen, Feb. 1916 - Sept. 1918; PH 8-I/609; Enthält auch: Chef des Nachrichtenwesens Ausbildungsplan; Infanterie-Divisionen
    - Nachrichtenblatt, 11. Aug.-10. Sept. 1918; PH 8-I/560; Box 5391, Nr. 28; Infanterie-Divisionen
    - Beobachtungsmeldungen für das Nachrichtenblatt, Aug. - Sept. 1918; PH 8-I/619; Enthält u.a.: Nachrichtenblätter; Infanterie-Divisionen
  - 10. bayerische Infanterie-Division, 16
    - Kriegstagebuch der 10. Bayerischen Infanterie-Division, 1916-1918
      - Mai 1917, PH 8-I/517; 1/4131; 1; Infanterie-Divisionen
      - Dez. 1916, PH 8-I/530; 1; Infanterie-Divisionen
      - Juni 1917, PH 8-I/518; 2; Infanterie-Divisionen
      - Jan. 1917, PH 8-I/525; 2; Infanterie-Divisionen
      - Juli 1917, PH 8-I/519; 1/4133; 3; Infanterie-Divisionen
      - Feb. 1917, PH 8-I/526; 3; Infanterie-Divisionen
      - Aug. - Sept. 1917, PH 8-I/520; 1/4134; 4; Infanterie-Divisionen
      - März 1917, PH 8-I/527; 1/1429; 4; Infanterie-Divisionen
      - Okt. 1917, PH 8-I/521; 1/4135; 5; Infanterie-Divisionen
      - Apr. 1917, PH 8-I/528; 1/4130; 5; Infanterie-Divisionen
      - Nov. 1917, PH 8-I/522; 1/4136; 6; Infanterie-Divisionen
      - Dez. 1917, PH 8-I/523; 7; Infanterie-Divisionen
      - Jan. 1918, PH 8-I/524; 8; Infanterie-Divisionen
      - Feb. 1918, PH 8-I/529; 1/4139; 9; Infanterie-Divisionen
    - Divisionsbefehle, Nov. 1916-Jan. 1917; PH 8-I/445; Infanterie-Divisionen
    - Situationsmeldungen, Nov.-Dez. 1916; PH 8-I/446; Infanterie-Divisionen
    - Meldungen, Funksprüche, Jan. 1917; PH 8-I/447; Infanterie-Divisionen
  - 11. Infanterie-Division, 17
    - Divisionstagesbefehl vom 10. Sept. 1918.- Druck (Kopie), PH 8-I/10; Zg. 35/75; Infanterie-Divisionen
  - 11. bayerische Infanterie-Division, 18
    - Abschriften aus dem Kriegstagebuch, 1915-1915
      - 24. Apr.-30. Juni 1915, PH 8-I/442; 1; Infanterie-Divisionen
      - 1. Juli-31. Aug. 1915, PH 8-I/443; 2; Infanterie-Divisionen
      - 25. Apr.-30. Juli 1915, PH 8-I/444; 3; Enthält: Anlagen, 25. Apr.-30. Juli 1915; Infanterie-Divisionen
    - Abschriften aus dem Kriegstagebuch, 1918-1918
      - Juli-Aug. 1918, PH 8-I/146; Zg. 120/77; 1; Enthält: Kriegstagebuch und Anlagen, 17. Juli-21. Aug. 1918; Infanterie-Divisionen
      - Juli-Aug. 1918, PH 8-I/147; Zg. 120/77; 2; Enthält: Anlagen zum Kriegstagebuch, 18. Juli-22. Aug. 1918; Infanterie-Divisionen
      - Juli-Aug. 1918, PH 8-I/148; Zg. 120/77; 3; Enthält: Anlagen zum Kriegstagebuch, 16. Juli-22. Aug. 1918; Infanterie-Divisionen
      - Juli 1918, PH 8-I/149; Zg. 120/77; 4; Enthält: Anlagen zum Kriegstagebuch, 13.-17. Juli 1918; Infanterie-Divisionen
      - Juli 1918, PH 8-I/150; Zg. 120/77; 5; Enthält: Anlagen zum Kriegstagebuch, 14.-22. Juli 1918; Infanterie-Divisionen
      - Juni-Juli 1918, PH 8-I/151; Zg. 120/77; 6; Enthält: Stab/bayerisches Infanterie Regiment 3: Kriegstagebuch, 28. Juni-23. Juli 1918 I.-III. Bataillon/Bayerisches Infanterie Regiment 3: Kriegstagebuch, 17.-20. Juli 1918 Stab/bayerisches Infanterie Regiment 13: Kriegstagebuch, 18.-22. Juli 1918 Stab/bayerisches Infanterie Regiment 13: Anlagen zum Kriegstagebuch, 12., 25. Juli 1918 I. Bataillon/Bayerisches Reserve Infanterie Regiment 13: Anlagen zum Kriegstagebuch, 22. Juli-10. Aug. 1918 I.-III. Bataillon/Bayerisches Infanterie Regiment 13: Kriegstagebuch, 16.-25. Juli 1918 Stab/bayerisches Infanterie Regiment 22: Kriegstagebuch, 17.-23. Juli 1918 I.-III. Bataillon/Bayrisches Infanterie Regiment 22: Kriegstagebuch, 13.-22. Juli 1918; Infanterie-Divisionen
    - Anlagen zum Kriegstagebuch, Feb. - Juni 1916; PH 8-I/516; Infanterie-Divisionen
    - Divisionsbefehle, Juni 1915; PH 8-I/441; Infanterie-Divisionen
  - 12. Infanterie-Division, 19
    - Kriegstagebuch, Nov. 1916-Aug. 1918; PH 8-I/11; H02-212/1; Infanterie-Divisionen
    - Anlagen zum Kriegstagebuch, 1918-1918
      - Jan.-März 1918, PH 8-I/12; H02-212/2-4; 1; Infanterie-Divisionen
      - Juli-Aug. 1918, PH 8-I/13; 2; Infanterie-Divisionen
      - Sept. 1918, PH 8-I/14; 3; Infanterie-Divisionen
    - Divisionsbefehl, 30. Sept. 1917; PH 8-I/387; Zg. 233/77; Infanterie-Divisionen
    - Divisionstagesbefehl, 17. Sept. 1918; PH 8-I/65; H02-212/5; Infanterie-Divisionen
    - Tätigkeit der Nachhutkavallerie.- Rückzugskämpfe von Lille bis an die Schelde: Bericht, 21. Okt. 1918; PH 8-I/386; Zg. 233/77; Infanterie-Divisionen
  - 13. Infanterie-Division, 20
    - Abschriften aus Kriegstagebüchern und Anlagen, 1918-1918
      - Okt. 1918, PH 8-I/153; Zg. 120/77; 1; Enthält: Kriegstagebuch und Anlagen, 1.-31. Okt. 1918; Infanterie-Divisionen
      - Nov. 1918, PH 8-I/152; Zg. 120/77; 2; Enthält: 13. Infanterie Division: Kriegstagebuch und Anlagen, 1.-11. Nov. 1918 13. Infanterie Division: Anlagen zum Kriegstagebuch, Gefechtsberichte, 1.-4. Nov. 1918; Infanterie-Divisionen
      - Okt.-Nov. 1918, PH 8-I/154; Zg. 120/77; 3; Enthält: 26. Infanterie Brigade: Kriegstagebuch und Anlagen, 15. Okt.-17. Nov. 1918 I.-III. Bataillon/Infanterie Regiment 13: Kriegstagebuch und Anlagen, 16.-29. Okt. 1918 Stab/Infanterie Regiment 55: Kriegstagebuch, 16.-31. Okt. 1918 Stab/Infanterie Regiment 55: Anlagen zum Kriegstagebuch, 22. Okt. 1918 I., III. Bataillon/Infanterie Regiment 55: Kriegstagebuch, 16.-31. Okt. 1918 Stab/Feldartillerie Regiment 58: Kriegstagebuch, 16. Okt.-11. Nov. 1918 Stab/Feldartillerie Regiment 58: Anlagen zum Kriegstagebuch, 17.-28. Okt. 1918 Stab/Feldartillerie Regiment 58: Anlagen zum Kriegstagebuch, 1.-11. Nov. 1918 I.-III. Bataillon/Feldartillerie Regiment 58: Anlagen zum Kriegstagebuch, 16. Okt.-11. Nov. 1918 III. Bataillon/Feldartillerie Regiment 58: Anlagen zum Kriegstagebuch, 4. Nov. 1918 Fußartillerie Bataillon 151: Anlagen zum Kriegstagebuch, 16. Okt.-11. Nov. 1918 Fußartillerie Bataillon 151: Anlagen zum Kriegstagebuch, 31. Okt. 1918; Infanterie-Divisionen
    - Divisionstagesbefehle, Apr. - Mai 1917; PH 8-I/606; Infanterie-Divisionen
    - Gefechtsberichte über die Kämpfe bei La Bassee, Sept.-Okt. 1915; PH 8-I/63; H02-107/9; Enthält: Infanterie Regiment 13, 15; Feldartillerie Regiment 22, 58; Regiment Staubwasser (Bayerisches II. AK und sächsisches Infanterie Regiment 104): Berichte; Infanterie-Divisionen
    - Unternehmen "Grosse" am "Backzahn" vom 6. Dez. 1916 vor Verdun.- Befehle, Kartenskizzen, Berichte, PH 8-I/64; H02-107/17; Infanterie-Divisionen
    - Erkundungsergebnisse, Apr. - Mai 1917; PH 8-I/610; Infanterie-Divisionen
    - Anweisung und Zeichnungen zum Bau des Einheits-Ziegelsteinsofens, 16. Okt. 1916; PH 8-I/611; Infanterie-Divisionen; doppelte Ausführung
  - 14. Infanterie-Division, 21
    - Kriegstagebuch und Anlagen, 1.-11. Okt. 1918; PH 8-I/155; Zg. 120/77; Enthält: 24. Reservekorps: Anlagen zum Kriegstagebuch, 3.-5., 8. und 14. Okt. 1918; Infanterie-Divisionen
    - Gefechtsberichte über die Kämpfe bei La Bassée.- Karten, 1915-1915
      - Sept.-Okt. 1915, PH 8-I/16; H02-107/6; 1; Infanterie-Divisionen
      - Sept.-Okt. 1915, PH 8-I/15; H02-107/7; 2; Enthält: 79. Infanterie Brigade, Infanterie Regiment 16, 56, 57; Jäger Bataillon 11, Feldartillerie Regiment 7, 43; Reserve Feldartillerie Regiment 20, Schwere Artillerie Gruppen Kalbfuß und Retzlaff: Berichte; Infanterie-Divisionen
    - Feindlicher Gasangriff in der Nacht vom 20. zum 21. Dez. 1915, PH 8-I/17; H02-214/1; Enthält: Infanterie Regiment 16, 56, 57; Jäger Bataillon 11: Meldungen und Berichte; Infanterie-Divisionen
    - Einsatz bei Thiaumont (Verdun).- Berichte über die Kämpfe vom 1.-24. Aug. 1916, PH 8-I/19; H02-107/18; Enthält: 4. Infanterie Division, Infanterie Regiment 14, 49, 56, 57: Gefechtsberichte, Feindnachrichten; Infanterie-Divisionen
    - Einsatz beim Abschnitt Hardaumont vor Verdun.- Berichte über die Kämpfe im Dez. 1916, PH 8-I/18; H02-107/19; Enthält: 79. Infanterie Brigade, Infanterie Regiment 16, 56, 57: Gefechtsberichte, Feindnachrichten; Infanterie-Divisionen
  - 15. Infanterie-Division, 22
    - Abschriften aus Kriegstagebüchern und Anlagen, 1918-1918
      - Sept.-Nov. 1918, PH 8-I/156; Zg. 120/77; 1; Enthält: Kriegstagebuch und Anlagen, 13. Sept.-11. Nov. 1918 Karten, 1. Okt.-10. Nov. 1918; Infanterie-Divisionen
      - Sept.-Nov. 1918, PH 8-I/157; Zg. 120/77; 2; Enthält: Stab/80. Infanterie Brigade: Kriegstagebuch und Anlagen, 24. Sept.-11. Nov. 1918 I., III. Bataillon/Infanterie Regiment 69: Kriegstagebuch, 26. Sept.-11. Nov. 1918 Stab/Infanterie Regiment 137: Kriegstagebuch und Anlagen, 26. Sept.-11. Nov. 1918 I., II. Bataillon/Infanterie Regiment 137: Kriegstagebuch und Anlagen, 26. Sept.-11. Nov. 1918; Infanterie-Divisionen
      - Sept.-Nov. 1918, PH 8-I/158; Zg. 120/77; 3; Enthält: II. Bataillon/Infanterie Regiment 137: Anlagen zum Kriegstagebuch, 30. Sept.-9. Nov. 1918 III. Bataillon/Infanterie Regiment 137: Kriegstagebuch, 26. Sept.-11. Nov. 1918 III. Bataillon/Infanterie Regiment 137: Anlagen zum Kriegstagebuch, 12. Okt. 1918 Stab/Infanterie Regiment 160: Kriegstagebuch, 26. Sept.-11. Nov. 1918 I.-III. Bataillon/Infanterie Regiment 160: Kriegstagebuch, 26. Sept.-11. Nov. 1918 Feldartillerie Regiment 59: Kriegstagebuch, 26. Sept.-11. Nov. 1918 Fußartillerie Bataillon 135: Kriegstagebuch, 26. Sept.-11. Nov. 1918 1. und 2. Batterie/Fußartillerie Bataillon 135: Kriegstagebuch, 26. Sept.-11. Nov. 1918; Infanterie-Divisionen
  - 16. Infanterie-Division, 23
    - Rayons der Manöver im Jahre 1886.- Übersichtskarte 1:160.000, PH 8-I/20; Zg. 18/74; Infanterie-Divisionen
      Benutzbar ab: 1916
  - 17. Infanterie-Division, 24
    - Abschriften aus Kriegstagebüchern und Anlagen, 1918-1918
      - Juli-Aug. 1918, PH 8-I/163; Zg. 120/77; 1; Enthält: Kriegstagebuch, 24. Juli-8. Aug. 1918; Infanterie-Divisionen
      - Juli-Aug. 1918, PH 8-I/164; Zg. 120/77; 2; Enthält: 34. Infanterie Brigade: Kriegstagebuch und Anlagen, 31. Juli-8. Aug. 1918 Stab/Infanterie Regiment 75: Kriegstagebuch, 25. Juli-8. Aug. 1918 Stab/Grenadier Regiment 89: Kriegstagebuch, 30. Juli-8. Aug. 1918 Stab/Artillerie Kommandeur 17: Kriegstagebuch, 1.-8. Aug. 1918; Infanterie-Divisionen
      - Aug.-Sept. 1918, PH 8-I/165; Zg. 120/77; 3; Enthält: Kriegstagebuch und Anlagen, 8.-16. Aug. 1918 34. Infanterie Brigade: Kriegstagebuch, 9.-12. Aug. 1918 Stab/Infanterie Regiment 75: Kriegstagebuch, 9.-13. Aug. 1918 I., II. Bataillon/Infanterie Regiment 75: Kriegstagebuch, 1.-17. Aug. 1918 Stab/Grenadier Regiment 89: Kriegstagebuch, 1.-17. Aug. 1918 I.-III. Bataillon/Grenadier Regiment 89: Kriegstagebuch und Anlagen, 1.-17. Aug. 1918 I.-III. Bataillon/Füsilier Regiment 90: Kriegstagebuch, 1.-20. Aug. 1918 Artillerie Kommandeur 17: Kriegstagebuch, 9.-16. Aug. 1918 Stab/Feldartillerie Regiment 60: Kriegstagebuch, 1.-15. Sept. 1918 II. Bataillon/Feldartillerie Regiment 60: Kriegstagebuch, 1.-15. Sept. 1918; Infanterie-Divisionen
      - Aug.-Sept. 1918, PH 8-I/166; Zg. 120; 4; Enthält: Kriegstagebuch und Anlagen, 17. Aug.-18. Sept. 1918; Infanterie-Divisionen
      - Aug.-Sept. 1918, PH 8-I/167; Zg. 120/77; 5; Enthält: 34. Infanterie Brigade: Kriegstagebuch, 13. Aug.-16. Sept. 1918 34. Infanterie Brigade: Anlagenhefte, 16.-29. Aug. 1918; Infanterie-Divisionen
      - Aug.-Sept. 1918, PH 8-I/168; Zg. 120/77; 6; Enthält: 34. Infanterie Brigade: Anlagen zum Kriegstagebuch, 19. Aug.-19. Sept. 1918; Infanterie-Divisionen
      - Aug.-Sept. 1918, PH 8-I/169; Zg. 120/77; 7; Enthält: 34. Infanterie Brigade: Anlagen zum Kriegstagebuch, 10.-26. Aug. 1918 Stab/Infanterie Regiment 75: Kriegstagebuch, 18. Sept. 1918 Infanterie Regiment 75: Anlagen zum Kriegstagebuch, 18. Aug.-30. Sept. 1918; Infanterie-Divisionen
      - Aug.-Sept. 1918, PH 8-I/170; Zg. 120/77; 8; Enthält: I. Bataillon/Infanterie Regiment 75: Anlagen zum Kriegstagebuch, 28. Aug.-15. Sept. 1918 II. Bataillon/Infanterie Regiment 75: Anlagen zum Kriegstagebuch, 18.-28. Aug. 1918 II. Bataillon/Infanterie Regiment 75: Kriegstagebuch, 18. Aug.-16. Sept. 1918; Infanterie-Divisionen
      - Aug.-Sept. 1918, PH 8-I/171; Zg. 120/77; 9; Enthält: III. Bataillon/Infanterie Regiment 75: Anlagen zum Kriegstagebuch, 16. Aug.-17. Sept. 1918; Infanterie-Divisionen
      - Aug.-Sept. 1918, PH 8-I/172; Zg. 120/77; 10; Enthält: Stab/Grenadier Regiment 89: Kriegstagebuch, 18. Aug.-18. Sept. 1918 I.-III. Bataillon/Grenadier Regiment 89: Kriegstagebuch, 17. Aug.-18. Sept. 1918 Stab/Infanterie Regiment 90: Kriegstagebuch, 16. Aug.-30. Sept. 1918 I.-III. Bataillon/Infanterie Regiment 90: Kriegstagebuch, 16. Aug.-17. Sept. 1918 Artillerie Kommandeur 17: Kriegstagebuch und Anlagen, 16. Aug.-17. Sept. 1918 I., II. Bataillon/Feldartillerie Regiment 60: Kriegstagebuch, Gefechtsbericht, 16. Aug.-17. Sept. 1918 I. Bataillon/Fußartillerie Regiment 24: Kriegstagebuch, 17. Aug.-11. Sept. 1918; Infanterie-Divisionen
      - Sept.-Okt. 1918, PH 8-I/173; Zg. 120/77; 11; Enthält: Kriegstagebuch, 30. Sept.-10. Okt. 1918 Anlagen zum Kriegstagebuch, 4.-10. Okt. 1918; Infanterie-Divisionen
    - Merkblatt für Tankbekämpfung, Nov. - Dez. 1917; PH 8-I/515; Enthält auch: Übersetzung von Schriftstücken von Kriegsgefangenen Lagekarten mit Einzeichnungen Dankbrief an die 17. Infanterie-Division im Zuge der Verleihung des Kriegsordens "pour le mérite"; Infanterie-Divisionen
  - 19. Infanterie-Division, 25
    - Manöver 1904-1907.- Karten, PH 8-I/21; Zg. 433/74; Infanterie-Divisionen
    - Divisionstagesberichte, Dez. 1917 - Feb. 1918; PH 8-I/605; Infanterie-Divisionen
    - Zusammenstellungen von Erkundungsergebnissen, Dez. 1917 - Jan. 1918; PH 8-I/612; Infanterie-Divisionen
  - 20. Infanterie-Division, 26
    - Abschriften aus Kriegstagebüchern und Anlagen, 1918-1918
      - Apr.-Mai 1918, PH 8-I/174; Zg. 120/77; 1; Enthält: Kriegstagebuch, 14.-20. Apr. 1918 Anlagen zum Kriegstagebuch, Morgen- und Abendmeldungen, 22.-30. Apr. 1918 Anlagen zum Kriegstagebuch, taktische Befehle, 11. Apr.-1. Mai 1918 Anlagen zum Kriegstagebuch, Karten und Skizzen, 19.-27. Apr. 1918; Infanterie-Divisionen
      - Juli 1918, PH 8-I/175; Zg. 120/77; 2; Enthält: Kriegstagebuch, 14.-27. Juli 1918 Anlagen zum Kriegstagebuch, 29.-31. Juli 1918; Infanterie-Divisionen
      - Juli 1918, PH 8-I/176; Zg. 120/77; 3; Enthält: 40. Infanterie Brigade: Kriegstagebuch, 13.-27. Juli 1918 Stab/Infanterie Regiment 79: Kriegstagebuch und Anlagen, 14.-27. Juli 1918 III. Bataillon/Infanterie Regiment 79: Kriegstagebuch, 15.-27. Juli 1918 Stab/Infanterie Regiment 92: Kriegstagebuch und Anlagen, 14.-27. Juli 1918 I. Bataillon/Infanterie Regiment 92: Kriegstagebuch, 14.-27. Juli 1918 II. Bataillon/Infanterie Regiment 92: Kriegstagebuch, 15.-26. Juli 1918 Stab/Artillerie Kommandeur 20: Kriegstagebuch, 15.-31. Juli 1918; Infanterie-Divisionen
      - Okt. 1918, PH 8-I/177; Zg. 120/77; 4; Enthält: Kriegstagebuch, 4.-8. Okt. 1918 Anlagen zum Kriegstagebuch: Taktische Befehle, 6. Okt. 1918 Anlagen zum Kriegstagebuch: Meldungen, 5.-8. Okt. 1918; Infanterie-Divisionen
      - Okt. 1918, PH 8-I/178; Zg. 120/77; 5; Enthält: 40. Infanterie Brigade: Kriegstagebuch, 6.-9. Okt. 1918 Stab/Infanterie Regiment 79: Kriegstagebuch, 6.-9. Okt. 1918 I.-III. Bataillon/Infanterie Regiment 79: Kriegstagebuch, 6.-9. Okt. 1918 Infanterie Regiment 92: Kriegstagebuch, 6.-9. Okt. 1918 Artillerie Kommandeur: Kriegstagebuch, 6.-9. Okt. 1918 Stab/Feldartillerie Regiment 46: Kriegstagebuch, 6.-9. Okt. 1918; Infanterie-Divisionen
      - Okt.-Nov. 1918, PH 8-I/179; Zg. 120/77; 6; Enthält: Kriegstagebuch und Anlagen, 31. Okt.-11. Nov. 1918; Infanterie-Divisionen